臺灣桃園地方法院刑事裁定
111年度撤緩字第388號
聲  請  人  臺灣桃園地方檢察署檢察官 
受  刑  人  林亞荃



上列聲請人因受刑人犯違反洗錢防制法案件（110年度審金訴字
第73號、第370號），聲請撤銷緩刑之宣告（111年度執聲字第23
59號），本院裁定如下：
    主  文
林亞荃之緩刑宣告撤銷。
    理  由
一、聲請意旨略以：受刑人林亞荃（下稱受刑人）因犯違反洗錢
    防制法案件，經本院於民國110年10月29日以110年度審金訴
    字第73號、第370號（臺灣桃園地方檢察署109年度偵字第21
    390號、110年度偵字第11238號、110年度偵字第1375號；臺
    灣新北地方檢察署109年度偵字第39955號）判決判處有期徒
    刑3月，緩刑3年，並應依附表所示內容向告訴人即被害人鄭
    剴謄、黃治軒支付損害賠償義務，即「林亞荃願給付鄭剴謄
    新臺幣（下同）拾萬元，給付方式為林亞荃已於民國110 年
    10月7 日當庭給付貳萬元與鄭剴謄之代理人蔡忠耿，並經鄭
    剴謄之代理人蔡忠耿點收無誤，餘款捌萬元則自110 年11月
    10日起，按月於每月10日給付參仟元，自111 年4 月10日起
    ，按月於每月10日給付伍仟元，直至全部清償為止，如有一
    期未給付，視為全部均到期，支付方式為林亞荃按月匯款至
    鄭剴謄帳戶內（京城銀行帳戶，帳號000000000000號、戶名
    為鄭剴謄）。」、「林亞荃願給付黃治軒貳萬元，給付方式
    為林亞荃已於110 年10月7 日當庭給付伍仟元與黃治軒，並
    經黃治軒點收無誤，餘款壹萬伍仟元則自110 年11月10日起
    ，按月於每月10日給付叁仟元，直至全部清償為止，如有一
    期未給付，視為全部均到期，支付方式為林亞荃按月匯款至
    黃治軒帳戶內（中國信託銀行帳戶，帳號000000000000號、
    戶名為黃治軒）。」，並於110年12月10日確定在案（告訴
    人黃治軒部分已賠償完畢）。惟受刑人未依附表所示即調解
    筆錄內容向告訴人鄭剴謄履行給付，足認無從認原緩刑之宣
    告得收其預期效果。綜上，本件受刑人顯然違反刑法第74條
    第2項第3款所定之負擔情節重大，依同法第75條之1第1項第
    4款所定撤銷緩刑宣告之原因，爰依刑事訴訟法第476條規定
    聲請撤銷等語。
二、按緩刑之宣告應撤銷者，由受刑人所在地或最後住所地之地
    方法院檢察官聲請該院法院裁定之，刑事訴訟法第476條定
    有明文。查本件受刑人之住所地為本院所轄之桃園市○○區○○
    路000巷00弄0號3樓，此有受刑人之個人戶籍資料(完整姓名
    )查詢結果在卷可稽，是以聲請人向本院聲請撤銷緩刑，本
    院有管轄權，合先敘明。
三、按緩刑宣告，得斟酌情形命犯罪行為人向被害人支付相當數
    額之財產或非財產上之損害賠償；又受緩刑之宣告，而違反
    前開規定所定負擔情節重大者，足認原宣告之緩刑難收其預
    期效果，而有執行刑罰之必要者，得撤銷其緩刑宣告，刑法
    第74條第2項第3款、第75條之1第1項第4款分別定有明文。
    又所謂違反第74條第2項第1款至第8款所定負擔「情節重大
    」者，當從受判決人自始是否真心願意接受緩刑所附之條件
    ，或於緩刑期間中是否顯有履行負擔之可能而隱匿或處分其
    財產、故意不履行、無正當事由拒絕履行或顯有逃匿之虞等
    情事而言，考量受刑人未履行條件情形與被害人所受損害間
    ，依比例原則綜合衡酌原宣告之緩刑是否難收其預期之效果
    ，而確有執行刑罰之必要，資以決定該緩刑宣告是否應予撤
    銷，是雖非謂受刑人一不履行即當然應撤銷緩刑，惟倘受刑
    人係因與被害人達成調解，並經法院以調解內容為緩刑之條
    件，在被害人之立場，當以受刑人履行條件為最主要之目的
    ，且被害人若無法依該條件受清償，而受刑人仍得受緩刑之
    利益，顯不符合一般社會大眾之法律情感，得認係違反緩刑
    所定負擔情節重大。
四、經查：
  ㈠本院業於裁定前傳喚受刑人到庭，賦與其就本案檢察官聲請
    撤銷緩刑之宣告乙案表示意見，受刑人雖經本院合法傳喚未
    到，惟業已合法保障受刑人之聽審權及訴訟防禦權，合予敘
    明。
  ㈡本件受刑人因違反洗錢防制法等案件，經本院以110年度審金
    訴字第73號、第370號判決判處有期徒刑3月，緩刑3年，並
    應依附表所示即調解筆錄內容向告訴人鄭剴謄支付損害賠償
    義務，即「林亞荃願給付鄭剴謄拾萬元，給付方式為林亞荃
    已於民國110年10月7日當庭給付貳萬元與鄭剴謄之代理人蔡
    忠耿，並經鄭剴謄之代理人蔡忠耿點收無誤，餘款捌萬元則
    自110年11月10日起，按月於每月10日給付參仟元，自111年
    4月10日起，按月於每月10日給付伍仟元，直至全部清償為
    止，如有一期未給付，視為全部均到期，支付方式為林亞荃
    按月匯款至鄭剴謄帳戶內（京城銀行帳戶，帳號0000000000
    00號、戶名為鄭剴謄）。」該案並於110年12月10日確定在
    案，有本院上開刑事判決及臺灣高等法院被告前案紀錄表各
    1份在卷可考。
  ㈢受刑人雖於110年10月7日給付2萬元，自110年11月至111年1
    月間每月支付3,000元，然自111年2月間至111年3月間，未
    再按月支付3,000元；自111年4月起迄今，未再按月支付5,0
    00元，嗣桃園地檢署於同年4月17日電聯通知受刑人到案執
    行，其向該署執行書記官稱：我有賠了3期，我不要繼續賠
    償了等語，嗣經該署於111年10月19日電聯告訴人鄭剴謄陳
    述意見，告訴人鄭剴謄陳稱：受刑人只賠了3期，之後就沒
    有收到受刑人的任何賠償等語，足見受刑人自111年2月後未
    有任何履行賠款之事實甚明。徵諸受刑人與告訴人商議和解
    條件時，受刑人當係衡量個人之經濟狀況及支付能力後而為
    每月可賠償金額之承諾，並履行該確定判決審酌前情所為之
    緩刑條件，始堪認有接受緩刑所附條件之真意，惟受刑人於
    受緩刑宣告之利益後，自111年2月後即未給付任何款項，期
    間亦未與告訴人鄭剴謄聯繫、溝通，顯有消極不願履行上開
    確定判決所定給付義務之情形。又受刑人與告訴人於前揭案
    件中成立調解，並經法院以調解內容為緩刑之條件，於告訴
    人之立場，當以受刑人履行緩刑條件為最主要之目的，且告
    訴人若無法依緩刑條件受清償，而受刑人仍得受前揭案件緩
    刑之利益，顯不符合一般社會大眾之法律情感。且受刑人經
    本院合法傳喚未到庭，足認其已無任何履行意願，是認受刑
    人於上開判決確定後無正當事由不履行該判決依刑法第74條
    第2項第3款所定之負擔，足認其違反情節重大，且亦無從再
    預期受刑人猶能恪遵相關法令規定，顯見原宣告之緩刑難收
    其預期效果，而有執行刑罰之必要，聲請人聲請撤銷其緩刑
    宣告，核無不合，應予准許。
五、依刑事訴訟法第476條，刑法第75條之1第1項第4款，裁定如
    主文。　　
中　　華　　民　　國　　111 　年　　11　　月　　29　　日
                  刑事第三庭  法　官　呂秉炎
以上正本證明與原本無異。
如不服本裁定，應於裁定送達後5 日內向本院提出抗告狀。
　　　　　　　　　　　　　　　書記官　蔡明燕
中　　華　　民　　國　　111 　年　　11　　月　　30　　日